【裁判字號】    97,勞執,8
【裁判日期】    970220
【裁判案由】    勞資爭議准予強制執行
【裁判全文】
臺灣新竹地方法院民事裁定               97年度勞執字第8號
聲  請  人  甲○○
                        號
相  對  人  台灣日光燈股份有限公司
                      統一編號.
法定代理人  乙○○
                        巷8號.
                        樓
上列當事人間因勞資爭議處理法事件，聲請人聲請裁定准予強制
執行，本院裁定如下：
    主  文
新竹縣政府勞資爭議調解委員會於民國九十六年九月十日之新竹
縣勞資爭議調解紀錄調解結論欄所載，相對人同意於民國九十七
年二月一日前給付聲請人甲○○新臺幣肆拾玖萬柒仟陸佰元之調
解內容，准予強制執行。
    理  由
一、按勞資爭議經調解成立或仲裁者，當事人之一方不履行其義
    務時，他方當事人得向該管法院聲請裁定強制執行，並免繳
    裁判費，勞資爭議處理法第37條第1項前段定有明文。
二、聲請意旨略以：相對人因積欠聲請人之薪資及資遣費，勞資
    雙方已於民國96年9月10日至新竹縣政府勞工局申請協調，
    並達成協議，資方（即相對人）依調解紀錄應自96年10月1
    日起至97年5月1日止，按月共分8期，每期新台幣（下同）1
    24,400元，由相對人以簽發票據方式，支付勞方（即聲請人
    ）應得之薪資、資遣費及退休金，雙方並約定倘有任何1期
    未依約定之方式及金額給付，則債務視同全部到期，詎相對
    人所給付聲請人之支票，僅兌現4期，於97年2月1日提示第5
    紙支票時竟遭付款人以存款不足為由退票無法兌現，則相對
    人之前開債務應視為全部到期，相對人應將尚積欠之497,60
    0元全數償還，爰依勞資爭議處理法第37條規定，聲請准予
    強制執行等語。
三、查本件聲請人主張兩造前揭勞資爭議，經新竹縣政府勞資爭
    議調解委員調解成立，相對人應自96年10月1日起至97年5月
    1日止，按月共分8期，每期124,400元，以簽發8紙支票之方
    式給付聲請人共995,200元，且約定倘有任何1期未依約給付
    ，則債務視同全部到期等情，業據其提出代收票據明細表、
    新竹縣政府96年9月17日府勞資字第0960132002號函、支票
    及退票理由單等件為證，並有新竹縣政府函覆本院之新竹縣
    政府96年9月7日府勞資字第0960128193號函、新竹縣政府勞
    資爭議調解申請書、勞資爭議勞方當事人名冊、新竹縣勞資
    爭議調解紀錄、新竹縣政府勞資爭議調解委員開會通知單、
    新竹縣勞資爭議調解紀錄、台灣日光燈股份有限通知書及甲
    ○○退休金計算明細表等件在卷可稽，自堪信屬實。而本件
    相對人與聲請人依勞資爭議處理法第17條達成勞資調解，其
    所簽發之支票僅兌現4紙，第5期之支票屆期即未獲兌現，則
    剩餘之債務應視為全部到期之情，亦經聲請人提出代收票據
    明細表、支票影本及退票理由單為佐，足認相對人未能按兩
    造所協議之調解內容履行，是聲請人聲請強制執行，即有理
    由，應予准許。
四、依勞資爭議處理法第37條第2項，裁定如主文。
中    華    民    國    97    年    2     月    20    日
                  民事第一庭    法  官  高敏俐
以上正本係照原本作成。
如對本裁定抗告，須於裁定送達後10日內向本院提出抗告狀。
中    華    民    國    97    年    2     月    20    日
                                書記官  黎秀娟


司法院資訊處製作；財團法人民間司法改革基金會備份。
